---
title: "Exemplo de Post Poliglota (R Py SQL)"
description: |
  Um Notebook feito em RMarkdown que tem R, Python e SQL trabalhando juntos.
author:
  - name: Athos Dmiani 
    url: https://github.com/Athospd/rascunhos/tree/master/_posts/2021-08-16-exemplo_de_post_poliglota/exemplo_de_post_poliglota.html
    affiliation: Curso-R
    affiliation_url: https://curso-r.com
date: "`r Sys.Date()`"
output:
  distill::distill_article:
    self_contained: false
    toc: true
---

```{r setup, include=FALSE}
knitr::opts_chunk$set(echo = TRUE)
```

## Setup do Python

- `reticulate` é o pacote responsável pela comunicação entre R e Python.
- `conda_create("athos")` cria um novo ambiente de python usando a distribuição conda. Use `virtualenv_create()`virtualenv_create()` para criar um virtual env padrão (sem usar o conda). 
- `use_condaenv("athos", required = TRUE)` define o ambiente python que vai ser usado. 
- `conda_install("athos", "pandas")` instala o pandas no ambiente escolhido (no caso, no ambiente 'athos').

```{r}
library(reticulate)
# conda_create("athos")
use_condaenv("athos", required = TRUE)
# py_config()
# conda_install("athos", "pandas")
# conda_install("athos", "numpy")
```

## Código no R

```{r, layout="l-body-outset", message = FALSE, warning = FALSE}
library(rmarkdown)
library(tidyverse)
paged_table(mtcars)
```

## Código no Python

```{python}
import pandas as pd

descb = r.iris.describe()
descb
```

```{python}
obj_do_python = "alo mãe " + "to no python!"
obj_do_python
```

## De volta pro R

```{r}
py$descb %>%
  select(Sepal.Length)
```

## Código em SQL

### Colocando uma tabelinha no SQLite

```{r}
library(DBI)
library(dplyr)
db <- dbConnect(RSQLite::SQLite(), dbname = "sql.sqlite")
copy_to(db, mtcars) # coloca o mtcars no banco de dados
```

## SQL

Fazendo uma consulta no SQLite

```{sql, connection=db}
SELECT * FROM mtcars
```

```{r, message=FALSE, warning=FALSE}
library(DBI)
library(dplyr)
library(dbplyr)

con <- dbConnect(RSQLite::SQLite(), dbname = "imdb.db")
dbListTables(con)
```

```{sql, connection=con}
SELECT titulo FROM imdb
WHERE nota_imdb > 9
```

```{sql, connection=con}
DROP TABLE IF EXISTS 'primeiro_titulo';
```

```{sql, connection=con}
create table primeiro_titulo as
SELECT titulo 
FROM imdb 
limit 1
```

```{r}
# collect() traz a tabela para a memória do computador local
tbl(con, "primeiro_titulo") %>% collect()
```

## Miscelânea do Rmarkdown

**Um mapinha**

```{r}
library(leaflet)
leaflet() %>%
  addTiles() %>%  
  addMarkers(lng=174.768, lat=-36.852, popup="Onde o R Nasceu")
```


**Um gráfico que mexe**

```{r}
library(dygraphs)
dygraph(ldeaths)
```


**Um plotly**

```{r}
library(plotly)
plot_ly(z = ~volcano) %>% 
  add_surface()  
```

